【裁判字號】    97,交抗,677
【裁判日期】    970610
【裁判案由】    違反道路交通管理處罰條例
【裁判全文】
臺灣高等法院交通事件裁定             97年度交抗字第677號
抗  告  人
即異 議 人  甲○○
上列抗告人因違反道路交通管理處罰條例案件，不服臺灣桃園地
方法院97年度交聲字第598號，中華民國97年5月16日第一審裁定
（原處分字號：交通部公路總局新竹區監理所桃園監理站97年2
月25日桃監裁罰字第裁52－ＡＥＷ179821號），提起抗告，本院
裁定如下：
    主  文
抗告駁回。
    理  由
一、原裁定意旨：抗告人即異議人甲○○係對於原處分機關交通
    部公路總局新竹區監理所桃園監理站民國97年2月25日桃監
    裁罰字第裁52－ＡＥＷ179821號違反道路交通管理事件裁決
    書所為之處分聲明異議，而前開裁決書業已於同年月25日由
    異議人親自前往桃園監理站領取收受等情，有上開裁決書、
    送達證書各一份附卷可憑，則揆諸前開規定，異議人住所址
    設「桃園縣桃園市○○路749巷13號10樓」，既屬處罰機關
    所在地相同縣市，本即無在途期間扣除之適用，即應自收受
    上開裁決書之翌日即97年2月26日起算至同年3月17日止（因
    異議期間為20日，末日即97年3月16日為星期日，是應以次
    日即同年月17日為期間之末日），其異議期間即告屆滿，惟
    異議人竟遲至97年3月18日始具狀聲明異議，此有其聲明異
    議狀上裁決單位桃園監理站收文章一枚可據，顯見異議人已
    逾越前開聲明異議之20日不變期間，且屬不可補正之事項。
    因認，異議人之聲明異議，於法未合，予以駁回。
二、抗告意旨略以：本人於97年3月15日具狀，97年3月16日向郵
    局掛號投遞，有「郵戳為憑」，請撤銷原審裁定云云。
三、按受處分人不服第8條主管機關所為之處罰，得於接到裁決
    之翌日起20日內，向管轄地方法院聲明異議，道路交通管理
    處罰條例第87條第1項固定有明文。惟道路交通案件處理辦
    法第13條規定：「聲明異議，應以司法狀紙，敘述異議之理
    由，提出於原處分機關為之。原處分機關應於接受異議書狀
    後5日內，將該案卷宗及有關證物，送交該管地方法院或其
    分院交通法庭。」、違反道路交通管理事件統一裁罰基準及
    處理細則第59條亦規定：「違反道路交通管理事件，受處分
    人不服處罰，依法聲明異議者，處罰機關應於接受異議書狀
    5日內，製作不服違反道路交通管理事件裁決聲明異議移送
    書，將案卷及有關證物連同聲明異議書狀，送交該管地方法
    院審理。」則本件抗告人向原處分機關聲明異議，由該機關
    轉呈管轄之臺灣桃園地方法院交通法庭，即有所據，合先敘
    明。
四、異議人即受處分人甲○○係對於原處分機關交通部公路總局
    新竹區監理所桃園監理站民國97年2月25日桃監裁罰字第裁
    52－ＡＥＷ179821號違反道路交通管理事件裁決書所為之處
    分聲明異議，而前開裁決書業已於同年月25日由異議人親自
    前往桃園監理站領取收受等情，有上開裁決書、送達證書各
    一份附卷可憑，該裁決書已合法送達於抗告人。
五、經查：
  (一)按關於不變期間之計算，當事人郵遞上訴或抗告等書狀者，
    應以書狀到達法院之日，為提出於法院之日（最高法院69年
    台抗第236號判例參照）。則本件抗告人向原處分機關遞送
    異議狀，自應以該書狀到達原處分機關之日，為提出於原處
    分機關之日，即採達到主義。是，抗告意旨所稱以「郵戳為
    憑」，容有誤會。
  (二)異議人住所為「桃園縣桃園市○○路749巷13號10樓」，既
    屬處罰機關所在地相同縣市，本即無在途期間扣除之適用，
    即應自收受上開裁決書之翌日即97年2月26日起算至同年3月
    17日止（因異議期間為20日，末日即97年3月16日為星期日
    ，是應以次日即同年月17日為期間之末日），同年3月17日
    其異議期間即告屆滿。惟異議人所具抗告狀竟遲至97年3月
    18日始送達裁決單位，此有其聲明異議狀上裁決單位桃園監
    理站收文章一枚可據（見原審卷第5頁），顯見聲明異議已
    逾越前開聲明異議之20日不變期間，且屬不可補正之事項。
六、綜上所述，本件原審裁定駁回聲明異議要無違誤。抗告人之
    抗告為無理由，應予駁回。
據上論結，應依道路交通管理處罰條例第89條，刑事訴訟法第41
2條，裁定如主文。
中    華    民    國    97    年    6     月    10    日
                  刑事第一庭  審判長法  官  葉騰瑞
                                    法  官  莊明彰
                                    法  官  王炳梁
以上正本證明與原本無異。
不得再抗告。
                                    書記官  廖逸柔
中    華    民    國    97    年    6     月    10    日


司法院資訊處製作；財團法人民間司法改革基金會備份。
